臺灣士林地方法院民事裁定　九十一年聲字第四八五號
　　聲　請　人
　　法定代理人　甲○○
　　送達代收人　乙○○
　　相　對　人　丙○○
右當事人間聲請發還擔保金事件，本院裁定如左：
    主      文
聲請駁回。
聲請程序費用由聲請人負擔。
    理      由
一、本件聲請意旨略以：聲請人與相對人間因損害賠償事件，前遵鈞院八十五年度裁
    全字第九七三號裁定，提存華南商業銀行天母辦事處可轉讓定期存單新台幣玖佰
    肆拾萬元及現金新台幣柒仟肆佰陸拾陸元，聲請撤銷假扣押在案，之後陸續以鈞
    院八十六年聲字七三一號、八十七年度聲字第七七八號、八十八年度聲字第六一
    六號、八十九年度聲字第七八○號、九十年度九五四號裁定聲請准予變換提存物
    ，並分別以八十六年度存字第一九一六號、八十七年度存字第一八八五號、八十
    八年度存字第二一三九號、八十九年度存字第二二四九號、九十一年度存字第二
    八○號提存事件提存在案。茲因本案已獲全部勝訴之判決，請求准予裁定發還本
    院九十一年度存字第二八○號提存事件之擔保金等語，並提出提存書、假扣押裁
    定、判決書（均影本）為證。
二、按擔保提存之提存人於提存後，其假扣押所保全之請求，其本案訴訟已獲全部勝
    訴判決確定者，得聲請該管法院提存所返還提存物，提存法第十六條第一項第三
    款定有明文；又依提存法第十六第一項第三款之規定，聲請法院提存所返還提存
    物者，無庸法院裁定，提存法施行細則第十六條亦有明文。
三、經查：本件相對人主張坐落台北縣汐止鎮○○路二十四號一至五樓房屋為其所有
    ，聲請人在相鄰土地上興建十一層樓集合住宅，造成相對人房屋傾斜事，請求損
    害賠償事件，聲請人前依本院八十五年度裁全字第九七三號民事裁定，提供華南
    商業銀行天母辦事處可轉讓定期存單新台幣玖佰肆拾萬元及現金新台幣柒仟肆佰
    陸拾陸元，聲請撤銷假扣押在案，之後陸續以鈞院八十六年聲字七三一號、八十
    七年度聲字第七七八號、八十八年度聲字第六一六號、八十九年度聲字第七八○
    號、九十年度九五四號裁定聲請准予變換提存物，並分別以八十六年度存字第一
    九一六號、八十七年度存字第一八八五號、八十八年度存字第二一三九號、八十
　　九年度存字第二二四九號、九十一年度存字第二八○號提存事件提存在案，業據
　　聲請人提出假扣押裁定、提存書、本院八十五年度訴字第二八四號、臺灣高等法
　　院八十八年度上字第七七五號、最高法院九十一年度台上字第六三二號民事判決
　　書等為證。惟聲請人為擔保提存後，其為撤銷假扣押所保全之請求，本案訴訟已
　　獲全部勝訴判決，並已確定在案，依前揭法條規定，自得聲請本院提存所返還提
　　存物，毋庸裁定。聲請人再向本院為准予返還提存物之請求，不應准許，應予駁
　　回。
四、依民事訴訟法第九十五條、第七十八條裁定如主文。
中　　　華　　　民　　　國　　九十一　　年　　　九　　　月　　二十三　　日
                                  臺灣士林地方法院民事第一庭
~B法　　　官　陳雅玲
右為正本係照原本作成。
如對本裁定抗告應於送達後十日內向本院提出抗告狀。
中　　　華　　　民　　　國　　九十一　　年　　　九　　　月　　二十四　　日
~B法院書記官　黃惠苹
